【裁判字號】    99,小上,22
【裁判日期】    990729
【裁判案由】    請求侵權行為損害賠償
【裁判全文】
臺灣屏東地方法院民事裁定              99年度小上字第22號
上  訴  人  乙○○
被 上訴 人  新安東京海上產物保險股份有限公司高雄分公司
法定代理人  甲○○
上列當事人間請求侵權行為損害賠償事件，上訴人對於中華民國
99年5 月24日本院潮州簡易庭99年度潮小字第1 號第一審判決提
起上訴，本院裁定如下：
    主  文
上訴駁回。
第二審訴訟費用新台幣壹仟伍佰元由上訴人負擔。
    理  由
一、按對於小額程序之第一審裁判之上訴或抗告，非以其違背法
    令為理由，不得為之；上訴狀內應記載上訴理由，表明：(一)
    原判決所違背之法令及其具體內容。(二)依訴訟資料可認為原
    判決有違背法令之具體事實，民事訴訟法第436 條之24第2
    項、第436 條之25分別定有明文。又所謂判決有違背法令，
    乃指判決不適用法規或適用不當，亦為同法第468 條所明定
    ，依民事訴訟法第436 條之32第2 項規定亦為小額事件之上
    訴程序所準用。而以判決有不適用法規或適用不當為上訴理
    由時，其上訴狀或理由書應有具體之指摘，並揭示該法規之
    條項或內容，若係成文法以外之法則，應揭示該法則之旨趣
    ，倘為司法院解釋或最高法院之判例，則應揭示該判解之字
    號或其內容，如依民事訴訟法第469 條所列第1 款至第5 款
    理由提起上訴時，其上訴狀或理由書應揭示合於該條款之事
    實，上訴理由狀如未依此項方法表明者，即難認為已對原判
    決之違背法令有具體之揭示，其上訴自難認為合法，最高法
    院著有71年台上字第314 號判例可資參照。另按上訴不合程
    式或已逾期間或法律上不應准許者，第二審法院應以裁定駁
    回之，民事訴訟法第444 條第1 項前段亦有明文。此於小額
    事件之上訴程序亦準用之，參照民事訴訟法第436 條之32第
    2 項之規定自明。
二、上訴意旨：伊領有中度身心障礙手冊，家裡為低收入戶，沒
    有錢可以賠償，且道路交通事故談話紀錄表與事實不符，本
    件事故之發生係因訴外人楊瑞寬所駕駛車輛上載運之塑膠桶
    未加以綑綁而掉落所致云云。
三、經核前揭上訴意旨，係就上訴人於原審所抗辯：楊瑞寬駕駛
    之車輛載運物品未加以綑綁及道路交通事故談話紀綠表與事
    實不符等情再為補充，並就原審關於本件事故發生是否因被
    告過失所致等取捨證據、認定事實之職權行使指摘為不當，
    而未具體指出原審判決有如何違背法令之情事，亦未依民事
    訴訟法第436 條之25之規定，表明原判決所違背之法令及具
    體內容，暨依訴訟資料可認為原判決有違背法令之具體事實
    ，或有民事訴訟法第469 條第1 款至第5 款之情形，難認對
    原審判決之如何違背法令已有具體之指摘，依首揭說明，其
    上訴自非合法，應逕予駁回。
四、依民事訴訟法第436條之32第1項準用同法第436條之19第1項
    規定，第二審法院為訴訟費用之裁判時，應確定其訴訟費用
    額，而本件第二審訴訟費用額，確定為如主文第2 項所示金
    額。
五、據上論結，本件上訴為不合法，依民事訴訟法第436條之32
    第1項、第2項、第444條第1項、第95條、第78條、第436條
    之19第1項，裁定如主文。
中    華    民    國    99    年    7     月    29    日
                  民事第二庭    審判長法  官  張世賢
                                      法  官  蔡嘉裕
                                      法  官  陳威宏
正本係照原本作成
不得抗告。
中    華    民    國    99    年    7     月    30    日
                                      書記官  陳勃諺

司法院資訊處製作；財團法人民間司法改革基金會備份。
